臺灣臺南地方法院臺南簡易庭民事判決
110年度南小字第1980號
原      告  馨琳揚企管顧問有限公司


法定代理人  唐明良  
訴訟代理人  陳怡穎  
            王郁雯  
被      告  鄭安恭  


上列當事人間請求清償借款事件，經本院於民國110年12月28日
言詞辯論終結，判決如下：
    主      文
原告之訴駁回。
訴訟費用新臺幣1,000元由原告負擔。
    事實及理由
一、原告起訴主張：
㈠、緣被告前向訴外人中華商業銀行股份有限公司（下稱中華商
    銀）申請現金卡使用，被告得隨時依約定方式支用款項，並
    有約定償還方式，被告應按期繳付應繳金額，如未依約繳款
    ，借款視為全部到期。詎被告未依約還款，尚積欠中華商銀
    如聲明所示之本金、利息等。後中華商銀於民國95年11月27
    日將其對被告之債權讓與訴外人富全國際資產管理股份有限
    公司（下稱富全公司），富全公司於105年12月15日將債權
    讓與訴外人創群投資有限公司（下稱創群公司），創群公司
    復於107年5月8日將前揭債權讓與原告。然原告屢經催討無
    果，爰依消費借貸及債權讓與之法律關係提起本件訴訟等語
    。
㈡、聲明：被告應給付原告新臺幣（下同）35,179元，及其中本
    金31,462元自95年11月28日起至104年8月31日止，按年息20
    ％計算之利息，及自104年9月1日起至清償日止，按年息15％
    計算之利息。
二、被告抗辯略以：系爭申請書是93年間簽立，這麼多年來我都
    沒有收到過催繳通知，且這件本金僅3萬餘元，我不可能沒
    有清償，因此，否認尚有積欠債務。退萬步言，我也要做時
    效抗辯，拒絕給付等語。並聲明：請求駁回原告之訴。
三、本院得心證之理由：
㈠、按請求權，因15年間不行使而消滅。但法律所定期間較短者
　　，依其規定。利息、紅利、租金、贍養費、退職金及其他1
　　年或不及1年之定期給付債權，其各期給付請求權，因5年間
　　不行使而消滅。民法第125 條、第126 條分別定有明文。次
　　按，消滅時效，自請求權可行使時起算。時效完成後，債務
　　人得拒絕給付。同法第128 條前段、第144 條亦分別規定甚
      明。
㈡、本件被告就原告主張被告尚積欠現金卡帳款之事實，堅詞否
    認，並抗辯原告之請求權亦已罹於時效消滅等語。經查，觀
    之原告提出之交易明細表，其上記載被告於93年11月17日借
    款4萬元，其後陸續小額清償，迄至95年3月17日為其最後一
    次還款，此後再無任何清償款項之行為，有交易明細表附卷
    可稽（本院卷第31頁），且為兩造所不爭執（同卷第72頁筆
    錄），是原告至遲於95年3月18日起即得行使請求權，倘以
    此為準，計至110年3月17日即滿15年。而原告係110 年11 
    月23日始具狀提起本訴請求被告給付，有民事起訴狀上之本
    院收文日期戳章可憑（同卷第15頁），是堪認本件借款（含
    本息、利息、違約金等）請求權均已罹於時效，則被告為時
    效之抗辯而拒絕給付，係屬有據。
㈢、從而，原告主張依現金卡契約及債權讓與之法律關係，請求
    被告給付35,179元及上述利息，為無理由，應予駁回。　
四、本件事證已臻明確，兩造其餘攻擊防禦方法及證據，核與判
    決之結果不生影響，爰不一一論列，併此敘明。　　
六、訴訟費用負擔之依據：民事訴訟法第78條、第87條第1項。
中　　華　　民　　國　　110 　年　　12　　月　　30　　日
                  臺南簡易庭  法　官　吳金芳
以上為正本，係照原本作成。
如不服本判決，應於送達後20日內，以判決違背法令為理由，向
本院提出上訴狀並表明上訴理由（上訴理由應表明一、原判決所
違背之法令及其具體內容；二、依訴訟資料可認為原判決有違背
法令之具體事實），如於本判決宣示後送達前提起上訴者，應於
判決送達後20日內補提上訴理由書（須附繕本）。 
中　　華　　民　　國　　110 　年　　12　　月　　30　　日
                              書記官  李崇文